臺灣高等法院刑事判決　　　　　　　　　　　　　　八十九年度上訴字第三六九號
　　上　訴　人
　　即　被　告　庚○○
　　選任辯護人　黃金瑞
　　　　　　　　陳文雄
　　　　　　　　鍾儀婷
　　上　訴　人
　　即　被　告　戊○○
　　選任辯護人　廖年盛
　　上　訴　人
　　即　被　告　甲○○
　　選任辯護人　張質平
　　上　訴　人
　　即　被　告　乙○○
　　選任辯護人　孫天麒
右上訴人因貪污治罪條例案件，不服臺灣桃園地方法院中華民國八十八年十一月三十
日第一審判決（起訴案號：臺灣桃園地方法院檢察署八十七年度偵字第三六一二號）
提起上訴，本院判決如左：
    主  文
原判決撤銷。
戊○○連續依據法令從事公務之人員，對於主管之事務，直接圖利，處有期徒刑柒年
陸月，褫奪公權參年。
庚○○、甲○○、乙○○連續依據法令從事公務之人員，對於主管之事務，明知違背
法令，直接圖利其他私人不法利益，因而獲得利益；庚○○處有期徒刑陸年參月，褫
奪公權參年；甲○○處有期徒刑陸年，褫奪公權參年；乙○○處有期徒刑陸年陸月，
褫奪公權參年。
        事  實
一、庚○○、戊○○、甲○○、乙○○等四人均係財政部關稅局職員，均為依據法令
    從事公務之人員，其等於任職財政部台北關稅局駐桃園中正國際機場，負責出入
    境旅客所攜帶行李檢查工作，期間：庚○○自民國（下同）八十四年二月一日起
    至八十五年十一月五日止，戊○○自八十二年五月十六日起至八十四年九月二十
    四日止，甲○○自八十二年五月十三日起至八十六年三月十六日止；乙○○自八
    十二年十月一日起至八十四年一月三十一日止及八十五年三月二十五日起至八十
    六年五月十九日止。此期間適有丙○○為美彰、南宏、南皇等企業有限公司之實
    際負責人，從事進口碟片式隨身聽（即通稱之ＣＤ隨身聽）在台販售業務，因有
    鑑於其所經營之前開公司每月營業額達新臺幣（下同）一千萬元，若全數依合法
    方式進口，需負擔大額進口稅賦，乃自八十三年年初起，以支付來回機票、食宿
    費用及每人每趟三千五百元之代價，僱用以劉玲玎、徐瑞忠、徐董淑芳、丁○○
    、己○○等人為帶隊人員，癸○○、葉昌浦、方鐘賢、陳麒中、壬○○、子○○○、丑○○○等人為隨行人員之帶貨交通，每次每組二至八人，每人攜帶ＣＤ隨
    身聽二十部到六十部不等，分別自香港、日本琉球攜回，並均由高雄小港機場出
    境，由中正國際機場入境，上揭人員攜回之ＣＤ隨身聽等私貨，均於事先安排之
    時段，即庚○○、戊○○、甲○○、乙○○等人輪值班時段，於返回桃園中正國
    際機場時，由帶隊人員劉玲玎、徐瑞忠、徐董淑芳、丁○○、己○○等先行以行
    動電話與在高雄之丙○○聯繫，經丙○○與輪值檢查旅客行李之庚○○、戊○○
    、甲○○、乙○○等人聯絡，俟確定現場狀況安全即無海關機動隊等人員在場督
    導，並指定通行之檢查檯號碼後，再通報予現場帶隊人員，帶隊人員即由指定之
    檢查檯通關。庚○○、戊○○、甲○○、乙○○等事前已接獲丙○○之告知，明
    知上述劉玲玎等帶貨交通人員攜有超量之ＣＤ隨身聽，且均未據實填載於「中華
    民國入境旅客申報單」，依海關緝私條例及出入境旅客行李檢查工作之規定，應
    命旅客至稅檯繳稅之處分，若不依規定辦理將違背法令，乃竟未依規定處理，渠
    等分別基於對於主管事務，直接圖利丙○○不法利益，因而使其獲得利益之概括
    犯意，自八十三年一月起至八十六年二月止，連續多次利用渠等主管入境旅客行
    李檢查職務之機會，在劉玲玎等人之「中華民國入境旅客申報單」上，為不實之
    合格認章查證予以縱放，以圖利丙○○，因而使丙○○獲得免繳關稅之利益，足
    生損害於公文書管理及財政部關稅局核課關稅之正確性。其間帶隊人員劉玲玎入
    境中正國際機場經由被告庚○○檢查六次，經由被告甲○○檢查六次，經由被告
    乙○○檢查九次；徐瑞忠入境中正國際機場經由被告戊○○檢查一一六次，經由
    被告庚○○檢查三次，經由被告甲○○檢查六次，經由被告乙○○檢查九次；徐
    董淑芳入境中正國際機場經由被告庚○○檢查六次，經由被告甲○○檢查二次，
    經由被告乙○○檢查八次；丁○○入境中正國際機場經由被告戊○○檢查七十六
    次，經由被告庚○○檢查六次，經由被告甲○○檢查四次，經由被告乙○○檢查
    七次；己○○入境中正國際機場經由被告戊○○檢查八十一次，經由被告庚○○
    檢查六次，經由被告乙○○檢查二次；帶貨交通癸○○入境中正國際機場經由被
    告戊○○檢查三十五次，經由被告庚○○檢查六次，經由被告甲○○檢查五次，
    經由被告乙○○檢查六次；葉昌浦入境中正國際機場經由被告庚○○檢查一次，
    經由被告乙○○檢查三次；方鐘賢入境中正國際機場經由被告庚○○檢查一次，
    經由被告甲○○檢查二次，經由被告乙○○檢查二次；陳麒中入境中正國際機場
    經由被告庚○○檢查二次，經由被告乙○○檢查一次；壬○○入境中正國際機場
    經由被告戊○○檢查七十四次，經由被告庚○○檢查十三次，經由被告甲○○檢
    查二次，經由被告乙○○檢查五次；子○○○入境中正國際機場經由被告戊○○
    檢查四次，經由被告庚○○檢查六次，經由被告甲○○檢查二次，經由被告乙○○檢查九次；丑○○○入境中正國際機場經由被告戊○○檢查五十八次，經由被
    告庚○○檢查五次，經由被告甲○○檢查五次，經由被告乙○○檢查四次；總計
    戊○○共縱放四百四十四人次，庚○○縱共放六十一人次，甲○○共縱放三十四
    人次，乙○○共縱放六十五人次；每人次約攜帶ＣＤ隨身聽約二十部至六十部不
    等，使丙○○因而獲得免除繳付關稅之不法利益( 其各人圖利金額，因丙○○等
    人事後在審理中已否認有此情事；又各帶貨交通所攜帶入境之ＣＤ隨身聽有國際
    、愛華、新力等多種品牌及數種機型，且查無當時進口資料，故已無法詳細計算
    出丙○○應繳關稅之金額）。嗣分別於八十六年三月十日、七月二十三日，由法
    務部調查局高雄市調查處調查員據報後會同財政部高雄關稅局關員，持檢察官簽
    發之搜索票，至高雄市○○街四號、迪化街十號、必信街五十一號等處，查扣為
    丙○○所有，由上述帶貨交通人員由日本琉球、香港等地所攜回無進口來源證明
    之隨身聽一百四十四台、無線電話機四台、收音機二十五台等私貨。
二、案經法務部調查局高雄市調查處移送臺灣高雄地方法院檢察署呈請臺灣高等法院
    檢察署令轉台灣桃園地方法院檢察署檢察官偵查起訴。
        理  由
壹、訊據被告庚○○、戊○○、甲○○、乙○○固不否認渠等均係財政部台北關稅局
    駐桃園中正國際機場關員，曾任職於檢查課，職司主管出入境旅客所攜帶行李之
    檢查業務，但均矢口否認有何不法情事，被告庚○○辯稱：伊係在與丙○○交往
    一段時間後，才由丙○○口中知道丙○○係利用海空運進口隨身聽及音響器材，
    伊絕對未曾利用職務之機會協助丙○○利用夾帶闖關方式將未完稅之隨身聽及音
    響器材進口來台販售牟利，且中正國際機場係公共場所，出入境旅客及安檢人員
    眾多，在眾目睽睽下，並不可能有縱放之情事云云；被告戊○○辯稱：伊雖與丙○○認識，其間有電話聯繫亦僅止於告知有關進口規定，而入出境旅客行李之檢
    查，必須先經過Ｘ光透視，操作者為其他單位聯合勤務，凡此重重關卡，實難有
    僥倖之存在，因此絕無縱放情事，且伊已離開檢查課有數年，更無縱放之可能，
    證人等為何大多自伊檢查台入關，伊完全不知，且渠等公務員並無拒絕旅客之權
    利云云；被告甲○○辯稱：伊有位在香港之關姓友人，曾請伊協助返台商人之員
    工通關，在通關之前先以電話告知丙○○伊在第幾號檢查台當班，再由丙○○與
    等待通關之員工聯繫後，再告知欲通關者由伊當班之檢查台，由伊依法令之規定
    ，協助順利通關，且在檢查台乃公共場合，復有其他單位之聯合安檢人員，絕不
    可能縱放旅客所攜帶之超量非自用商品，監聽錄音帶之聲音並非伊之聲音云云；
    被告乙○○辯稱：丙○○曾請伊在友人返國入境通關檢查時多關照，伊雖基於人
    情之常允其所求，但仍依法規辦理，絕無通融或縱放情事，中正機場係公共場合
    ，並有其他聯合安檢單位，更無縱放之可能，且伊是公務員並無拒絕旅客由伊檢
    查台通關之權利，至於證人等為何自渠等檢查台通關，伊完全不知云云。惟查：
  一被告等四人任職財政部台北關稅局駐桃園中正國際機場負責出入境旅客所攜帶行
    李檢查工作期間，丙○○所指為其攜帶ＣＤ隨身聽入境之所謂帶隊人員劉玲玎入
    境中正國際機場七十六次，其中經由被告庚○○檢查六次，經由被告甲○○檢查
    六次，經由被告乙○○檢查九次；徐瑞忠入境中正國際機場一百七十二次，其中
    經由被告戊○○檢查一一六次，經由被告庚○○檢查三次，經由被告甲○○檢查
    六次，經由被告乙○○檢查九次；徐董淑芳入境中正國際機場七十五次，其中經
    由被告庚○○檢查六次，經由被告甲○○檢查二次，經由被告乙○○檢查八次；
    丁○○入境中正國際機場一百五十次，其中經由被告戊○○檢查七十六次，經由
    被告庚○○檢查六次，經由被告甲○○檢查四次，經由被告乙○○檢查七次；己○○入境中正國際機場一百七十七次，其中經由被告戊○○檢查八十一次，經由
    被告庚○○檢查六次，經由被告乙○○檢查二次；帶貨交通癸○○入境中正國際
    機場八十七次，其中經由被告戊○○檢查三十五次，經由被告庚○○檢查六次，
    經由被告甲○○檢查五次，經由被告乙○○檢查六次；葉昌浦入境中正國際機場
    十三次，其中經由被告庚○○檢查一次，經由被告乙○○檢查三次；方鐘賢入境
    中正國際機場十次，其中經由被告庚○○檢查一次，經由被告甲○○檢查二次，
    經由被告乙○○檢查二次；陳麒中入境中正國際機場九次，其中經由被告庚○○
    檢查二次，經由被告乙○○檢查一次；壬○○入境中正國際機場一百五十七次，
    其中經由被告戊○○檢查七十四次，經由被告庚○○檢查十三次，經由被告甲○○檢查二次，經由被告乙○○檢查五次；子○○○入境中正國際機場五十九次，
    其中經由被告戊○○檢查四次，經由被告庚○○檢查六次，經由被告甲○○檢查
    二次，經由被告乙○○檢查九次；丑○○○入境中正國際機場一００次，其中經
    由被告戊○○檢查五十八次，經由被告庚○○檢查五次，經由被告甲○○檢查五
    次，經由被告乙○○檢查四次；有劉玲玎等人旅客出入境記錄查詢表、中華民國
    入境旅客申報單，及被告庚○○提出之統計表各一份附卷可憑，並為被告四人所
    不否認。
  二證人丙○○獲案之初在法務調查局高雄市調查處於八十六年三月十日調查中雖否
    認有與被告等四人聯絡在渠雇人攜帶ＣＤ隨身聽入境時給予縱放之情事，然在同
    調查處於八十六年七月二十三日訊問時已坦承：（被告四人）我均認識；戊○○
    我已認識四、五年了，庚○○、乙○○我也認識約四、五年了，甲○○我認識近
    一年，渠等都是桃園中正機場海關人員，我和他們都是朋友關係；由於我和戊○○、庚○○、乙○○、甲○○等中正機場海關檢查課關員熟識，因此當我委託董
    淑芳等人前往琉球、香港等地攜回隨身聽時，我均會在他們自桃園中正機場通關
    入境前，事先和戊○○、庚○○、乙○○、甲○○等海關人員聯絡，得知他們擔
    任入境旅客檢查勤務、值勤檢查台號碼後，再告訴董淑芳、丁○○、劉玲玎、己○○等帶班交通（俗稱牛仔），通常是在他們返台下飛機在入境等候室準備通關
    時以電話告訴董淑芳等人走戊○○、庚○○、乙○○、甲○○等值勤的檢查台號
    碼，然後董淑芳等牛仔才從特定的檢查台由海關予以通融通關；因為我委託董淑
    芳、丁○○、劉玲玎、己○○等人攜帶未稅隨身聽返台的數量都超過一台的免稅
    數量，而經由戊○○、庚○○、乙○○、甲○○等人的幫忙，都可以順利通關，
    不必課稅，所以董淑芳等交通才多由高雄出境、中正機場入境；（問：你經由戊○○、庚○○、乙○○、甲○○的幫忙，讓你的交通董淑芳等人帶未稅隨身聽入
    境，你有無給戊○○等海關人員金錢賄賂？），沒有；我當時（高雄市調查處於
    八十六年三月十日調查）因為很緊張，所以對於錄音都以「不清楚」、「沒有印
    象」來否認，而貴處當時播放的錄音確實是我和海關及帶貨交通的談話沒錯；主
    要內容是和海關人員戊○○、庚○○、乙○○、甲○○等討論安排交通走私入境
    以及和交通聯絡如何通關和走私的談話；董淑芳、徐瑞忠、丁○○、劉玲玎、己○○、子○○○、丑○○○、壬○○、癸○○等人攜帶超量未稅隨身聽等入境，
    確實由戊○○、庚○○、乙○○、甲○○等海關協助通關入境云云（見法務調查
    局高雄市調查處八十六年七月二十三日訊問筆錄）。而上述帶貨交通人員由日本
    琉球、香港等地區所攜回無進口來源證明之隨身聽一百四十四台、無線電話機四
    台、收音機二十五台等私貨經查高雄關稅局查扣，亦有高雄關稅局扣押貨物、運
    輸工具及搜索筆錄各一份在卷可證。另再參諸丙○○於檢察官偵查時仍供陳：調
    查員只提示這些譯文之對話是否跟他們說的，我說是的，並問我需不需要放給我
    聽，我說不用，我確實有與庭上之四關員對話沒錯等語（見八十六年偵字第二二
    五七三號卷第十二頁）；及本案電話監聽錄音帶（相關電話通聯監聽譯文摘要詳
    如附表）經送法務部調查局作聲紋鑑定結果，認定：除編號一註明庚○○第四通
    「CALL我... 電話連繫很辛苦」、編號三註明甲○○第三通「還沒睡... １９８
    拜拜」、編號四註明乙○○第五通「劉小姐... 現在打給我」、第六通「走了呢
    ... 叫他們趕快走」外，其餘電話對話均與被告庚○○、戊○○、甲○○、乙○○等人之聲音音質相同，此有法務部調查局八十八年一月二十七日（八八）陸（
    三）字第八八０００三八一號鑑定通知書在卷可稽；而該談話錄音中，丙○○與
    被告等人以電話密切聯繫，有多次談話內容涉及庚○○等人於通話當日值班之檢
    查台號碼，以及通知丙○○所僱用之帶貨交通人員由被告等人於值班時掩護通關
    之事宜；且被告等亦曾多次抱怨前揭帶貨交通人員攜帶之貨物過多，或者過於張
    揚不依約定通關，致被告等不易處理或被人注意等情觀之，證人丙○○獲案之初
    在法務調查局高雄市調查處於八十六年七月二十三日訊問中所為供述應非出自編
    撰，而可採信。該證人丙○○在法院審理中否認有僱用劉玲玎、徐瑞忠、徐董淑
    芳、丁○○、己○○、癸○○、葉昌浦、方鐘賢、陳麒中、壬○○、子○○○、
    丑○○○等人為帶隊人員或帶貨交通，在原審改稱：很久了，忘了（與誰通話）
    ，不是庭上之四位被告，不非海關人員，是同行，內容亦非關通關事務云云（見
    原審卷第一四一頁至第一四二頁）。在本院改稱：沒有事先與海關安排好；（在
    調查局所作的筆錄）不是真實的，我是配合他們簽的等語（見本院八十九年七月
    四日、九十年四月十七日訊問筆錄）；應係臨訟迴護被告之詞，不足採信。
  三證人壬○○在法務調查局高雄市調查處訊問時供陳：我認識負責協助丙○○帶領
    我等前往香港、日本琉球等地攜帶隨身聽等未稅物品返台之領隊帶班人員綽號「
    阿忠」、「董仔」兩位夫婦、「阿銘」、「玲玎」、「秀美」等人；通常每次約
    有四、五人，由前述「阿忠」等帶班人員帶領出國，有時當天即往返，有時則隔
    日或遲至第三天才返台，一切均聽從領班人員指示安排；由於我僅是跟隨帶隊人
    員出國並賺取傭金，因此我也沒有注意到所攜帶之未稅隨身聽等電子產品是哪些
    機種，我每次負責攜帶數量裝滿背包，至少有七、八十台以上，返台通關後，我
    便將攜回台之未稅隨身聽等電子產品全部交給該帶班之人員「阿忠」等處理，再
    由渠等交給丙○○；我們是在中正機場通關的；因我們攜帶大批未稅隨身聽等電
    子產品，在通關檢驗前，丙○○及領隊人員已事先向特定關員連繫照會過，將可
    獲得禮遇順利通關，故選擇在中正機場入境；負責帶領我們該次出國之領隊在搭
    機抵達臺灣尚未通關之前，均會以隨身攜帶之行動電話打電話聯絡詢問應由哪一
    個檢驗關口通關，至於是打給何人我不知道，俟聯絡完妥之後領隊人員通常會指
    示我等跟隨此次出國帶貨之人員尾隨在渠後，在特定編號之檢查台由認識之海關
    關員負責檢驗通關；由於事先丙○○已向特定幾位關員疏通打照過，因此在通關
    時該認識之特定關員根本未查驗我等所攜帶之行李，或僅是象徵性做個動作察看
    一下順便通關放行；不過有時在該次一同出國之人數如有五、六人時字在檢驗通
    關之前領隊會指示其中一至兩人將其個人所攜帶之未稅隨身聽等電子產品之旅行
    箱交由其他同行人在該特定關員負責之檢查台通關，該一、兩人再擇由其他未經
    打點過之關員負責之檢查台辦理通關；有可能是該打點過特定幾位關員係依該次
    由其放行得人數核算代價的，領隊為了替丙○○節省打點費用才如此作法，也可
    能是領隊想暗中侵吞丙○○給海關按該次通關人頭核算之部分打點費用，才故意
    做前述之指示安排；我均聽從領隊指示尾隨其後辦理通關，我僅認得該幾位特定
    關員之長相、綽號，至於真正的姓名為何，我不知道，一次通關打點之代價多少
    我也不知道，都是丙○○領隊在聯絡處理；經我詳視後，我尾隨領隊人員在特定
    關員負責之檢查台處辦理通關者，經常即是戊○○（綽號「婁仔」）、甲○○（
    綽號「孔鏘」）兩人，據我所知綽號「婁仔」之戊○○約一年多以前調離，沒有
    負責行李之檢驗工作；另外領隊尚有帶領我等從其他特定關員檢查台通關，至於
    是否另為庚○○、乙○○兩人，我目前無法確定；每人一次出國酬勞代價為三千
    五百元，酬勞有時是在回國後將攜帶通關之未稅物品交給領隊後，領隊即當場支
    付我等，有時候是兩次合計在下次返國時才支付七千元；經我詳視後，徐瑞忠、
    徐董淑芳、己○○、劉玲玎及丁○○五人等即是經常帶領我等赴香港、日本琉球
    等地之領隊，並在中正機場通關時，帶領我等由戊○○、甲○○等特定幾位海關
    關員當日負責之檢查台辦理通關並讓我等所攜帶之未稅隨身聽等電子產品通關放
    行；經我詳視後，該一百五十七次出國目的係在徐瑞忠等人帶領下出國協助丙○○由香港、日本琉球攜帶未稅隨身聽等電子產品返台；因與中正機場海關關員事
    先有所謀議，故幾乎均由中正機場入境，前述未稅產品又在機場海關關員戊○○
    、甲○○等幾位關員的協助配合下而順利通關放行；另外我印象中約有兩三次是
    由高雄小港機場入境的，其主要原因是沒有攜帶未稅隨身聽等電子產品返台，才
    由高雄入境，至於為何出國後，突然放棄帶貨回國，其真正原因我並不知情（見
    法務調調查局訊問卷八十六年四月十八日訊問筆錄）。其供詞中對於如何為丙○○攜帶隨身聽入境，聽從何人之指示，與何人同行，代價如何各節，敘述甚詳。
    雖該證人壬○○嗣後於原審及本院調查中翻異前供，否認有為丙○○攜帶隨身聽
    入境，並表示根本不認識丙○○等語。然其否認有為丙○○攜帶隨身聽入境，並
    表示根本不認識丙○○乙節，核與證人丙○○在法務調查局高雄市調查處訊問時
    所供：帶貨交通有壬○○云云不符（見法務調調查局訊問卷八十六年三月十日訊
    問筆錄）。該證人壬○○在原法院調查中已明確供陳：在調查局未被刑求等語（
    見原審卷一第六十九頁）；依案重初供之理論，證人壬○○在法務調查局高雄市
    調查處訊問時所供，應無虛偽陳述之必要，自屬可信。
  四再觀諸證人即帶貨交通癸○○、葉昌浦、丁○○、丑○○○等人之供詞：
    (一)證人癸○○於獲案之初在法務調查局高雄市調查處訊問時即供陳：我自前年（
      八十三年）七月間即至美彰公司擔任會計迄今，負責公司內外帳證登載及受公
      司負責人丙○○指派前往香港、琉球等地攜帶未稅CD隨身聽及卡帶隨身聽通關
      來台販售等相關業務；我進入公司任職不久之後，丙○○即詢問我是否有意願
      前往香港、琉球檔地攜帶一些未稅的CD隨身聽主機及隨身聽回國，由於丙○○
      平日待我不錯，而且礙於上司部屬之關係，我遂答應其所託；自此，平均每月
      多則四、五次，少則二、三次；而所攜帶CD隨身聽主機及隨身聽的廠牌以國際
      、愛華兩個廠牌為主，每次攜帶數量以每人出國所隨身拖曳式旅行箱裝滿為止
      ，至少每人攜帶七、八十台以上；當丙○○排定我等出國的日期時間之後，有
      關機位之安排上，通常都是由丙○○幫我們向中華、國泰、亞細亞航等幾家航
      空公司電話、訂位，包括往返機位在內；機票款也是由她支付；至於簽證是我
      們持護照委託旅行社辦理；而我出國攜帶前述未稅物品來台之次數累計多少，
      我已記不清楚；初估至少有七、八十次以上；丙○○通常每次安排約四、五人
      以上，我習慣上是與徐瑞忠、董淑芳夫婦、劉玲玎等人一同前往；尚有陳麒中
      、辛○○等二位公司員工，其餘尚有非公司員工綽號「阿銘」、「美金」及一
      些我不認識之人；我是負責攜帶國際、愛華二個牌子的機種，至於其他人是否
      尚有攜帶新力牌機種來台，我不太清楚，不過本公司確有在販售新力牌機種；
      ... 出境在高雄小港機場，入境一定是在中正機場；在小港機場出境是較便利
      ，至於一定選擇在中正機場入境，係因我們攜帶大批未稅CD隨身聽及卡帶隨身
      聽在通關檢驗時，已由丙○○事先向特定關員「打點」完妥，可以獲得禮遇，
      順利通關；由於CD隨身聽、卡帶隨身聽等主機部分，應課徵高額之貨物稅，為
      逃漏稅捐，故以「打通」關員方式走私進口；至於其相關配件耳機、變壓器、
      電池等，因免貨物稅，故依正常手續申報進口；當我們前往香港、琉球等地後
      ，丙○○也事先為我們安排好了食宿地點，並有專人負責與我們接觸；我們再
      將個人攜帶出國的空旅行箱交付給對方，嗣後其再將要攜回國的主機裝滿旅行
      箱，交還給我們個人攜帶通關回國；我們攜帶未稅CD隨身聽及卡帶隨身聽返國
      通關時，由於事先丙○○均向幾位特定關員打點說好，因此，在通關時，有時
      該特定關員根本不查驗或是象徵性做個動作檢驗一下，便予以通關放行；我們
      同行者在國外搭乘班機回國之前或是抵達臺灣尚未通關之前，會推派乙人，有
      時由我或是其他人前去打電話聯絡丙○○，向其詢問應由哪一號檢驗關口；丙○○便會依事先認識打點的關員當天排定在哪一號檢查台之號碼轉告我們知曉
      ，在出國之時，我們便依其指示由該號檢查台通關，而獲得順利放行；我僅認
      識一位綽號「古意」的海關關員，另有其他關員放行讓我攜帶未稅CD隨身聽、
      卡帶隨身聽順利通關者，我認識其人，但不知其姓名及綽號；至於丙○○是如
      何與關員打點及代價（每次通關）若干，詳情我不清楚；因丙○○已經事先向
      彼等關員疏通好了，因此，我們便依李女之指示前往特定關員輪值的檢查台辦
      理通關查驗手續，由於時間久了之後，彼此之間也有了默契，當然可以很順利
      通關放行，未曾受到任何刁難；每人一次酬勞代價為三千五百元，有時是在貨
      品點交給丙○○後，李女當場即支付給我們，有時是在隔天或數天後才支付給
      我們；經我詳視後，除八十六年二月七日至八十六年二月十二日公司在新年期
      間安排赴日旅遊後，由高雄小港機場通關入境外，其餘八十六年次均是受丙○○安排出國攜帶未稅CD隨身聽及卡帶隨身聽主機走私來台，由中正機場綽號「
      古意」等關員的協助配合下，順利通關放行；在入境之前，我以電話和丙○○
      聯絡之後，經渠指示在該特定關員負責的檢查號碼台通關，我雖不知其姓名，
      但在我印象中均是由同一人檢查放行；也是由丙○○指示經該特定關員負責的
      檢查台號碼順利獲得通關；雖我不知其姓名，但我確實是依丙○○的指示由該
      兩個特定關口處獲得通行；價格總計多少，我不知道；我只是負責帶貨通關，
      有關在日本當地採購前述未稅電子產品及來台在特定關員負責之檢查台通關安
      排的作業上，均是丙○○全盤安排的；我均是依丙○○當天指示在該特定關口
      檢查台號碼通關，至於關員姓名我不清楚，應依前述「旅客入出境紀錄查詢」
      資料上登載及通關時海關入境表格中簽署之姓名為準云云（見法務調調查局訊
      問卷八十六年三月十日訊問筆錄）。
    (二)證人辛○○於獲案之初在法務調查局高雄市調查處訊問時供陳：我為丙○○攜
      帶前述未稅CD隨身聽等音響器材走私返台其代價係以出國來回通關每趟三千五
      百元計酬，自八十五年四月間起，迄今近一年間前後被丙○○指派赴琉球、香
      港十餘次（詳細次數，時間已無法記清楚），每次以本公司配發沿用之可動式
      行李及手提背包，各一只分別裝入CD隨身聽及同型耳機各約五十組走私通關，
      前後十餘次赴海外已帶回數百件CD隨身聽及耳機，每次派赴香港、琉球之機票
      費及偶爾錯過飛機班次滯回在香港、琉球之住宿費均是丙○○支付，該十餘次
      走私未稅CD 隨身聽等器材返台，均係與本公司員工丁○○（較資深之倉儲送
      貨兼「帶貨交通」，走私通關返台時大部分擔任帶班及聯絡角色）、陳麒中、
      劉慶信（亦常擔任帶班、聯絡）、方鍾賢等人交互搭配出入境較多，每次走私
      返台通關之未稅物品均係前述電子音響類，本公司所支付指定攜帶之器材，因
      行程均甚急迫倉促，故本人並無閒逛購物時間，亦未帶過私人購買之未稅物品
      走私通關；我們被派赴琉球、香港後，均是由較資深之丁○○或是劉慶信帶班
      ，並由他倆或其中之一將該次所欲走私返台之CD隨身聽等器材，平均裝載前述
      走私物品在本公司配發之活動行李箱與手提背包，分交我、或陳麒中或方鍾賢
      等同行之公司同仁分散攜帶，俾避開香港、琉球海關人員注目與刁難，待班機
      返回中正機場國際機場後，我等同行之本公司帶貨交通人員便在各自取回分派
      之走私行李後，便集中該走私之CD隨身聽等器材予丁○○或劉慶信保管攜帶，
      他倆便以大哥大行動電話與老闆丙○○報告所搭班機已返台入境正待通關訊息
      ，並與丙○○及相關熟識關員（機場）聯絡通知通融打點通關沒有問題後，由
      丁○○或劉慶信將前述該趟走私之音響器材，集中帶赴事先安排指定之通關檢
      查台，由指定且熟識之中正機場海關人員予以庇護通融走私出關，我等資淺之
      交通帶貨人員，則因經歷尚淺，為怕誤事，故均未帶前述未稅之走私音響器材
      ，僅協助掩護劉慶信或丁○○順利通關，至於丙○○及同行之劉慶信或丁○○
      在每趟走私通關，如何與中正機場海關關員安排及聯絡順利協助掩護走私入關
      細節及通關打點予關員之代價，我本人僅知確有其事，且每趟走私均有打點關
      員包庇，至於其細節與代價行情，要問丙○○、劉慶信、丁○○便會瞭解內情
      ；我因在美彰公司任交通帶貨之走私資歷尚淺，老闆丙○○並未將所交往熟識
      且平素有打點行賄之機場海關關員介紹給我認識；惟我確知丙○○與中正機場
      部分海關關員有特殊交情及打點行賄情節，所以我等十餘次赴香港、琉走私音
      響器材返台，縱使每趟攜帶走私物件龐大顯眼，卻從未出事，顯見中正機場海
      關人員有予特殊縱容掩護行為（見法務調調查局訊問卷八十六年三月十日訊問
      筆錄）；... （提示辛○○自八十五年八月十一日起至八十六年二月十五日止
      出入境二十六次之入出境紀錄表，問：前述頻繁之入出境資料，是否均係你前
      述奉丙○○指派前往琉球、香港走私ＣＤ隨身聽等音響器材返台走私之旅？）
      ，（經詳視後回答）前述十三次出國，我記得八十五年秋天我陪丙○○之子程
      祥、程立前往香港遊玩，另一次八十六年二月七日至二月十二日係丙○○招待
      我等公司職員十餘人赴東京、九州等地旅遊，扣除此二趟出國外，另外十一趟
      出國均係前往香港、琉球作「走私之旅」；（提示八十五年十月三十一日十六
      時十二分許，丙○○電告0000000「方小姐」電話譯文，問：所提及「
      小葉」與「YEA CHANG PU」是否即是你之綽號及英文名字，丙○○並要你及劉
      伯伯「壬○○」等四人將東西平均分裝，及方小姐表明搭八十五年十一月二日
      CI 102及八十五年十一月三日CI 120班機分別出入境等意義為何？該趟出國你
      有無參與？），（經詳視後作答），該八十五年十月三十一日十六時十二分許
      丙○○與方小姐之對話內容之「小葉」及「YEA CHANG PU」均係指我本人，係
      要指派壬○○、我本人、「鳳英」、「素珍」等赴香港走私未稅音響器材返台
      ，並指定搭乘CI 122 班機八十五年十一月二日出境，並搭乘八十五年十一月
      三日CI 120班機入境，惟該次出國，因劃位不到我出國之班機座位，故我未前
      往等語（見法務調調查局訊問卷八十六年三月十日訊問筆錄）。
    (三)證人丁○○在法務調查局高雄市調查處訊問時供陳：我自民國八十三年五月至
      八十六年三月間往返香港、日本琉球共一百五十餘次，除八十六年三月六日係
      自高雄入境外，其餘都從中正機場入境，都是丙○○安排我前往香港、日本琉
      球，有關機位安排都是丙○○幫我向航空公司訂位，我前往香港、日本琉球是
      到當地帶回隨身聽CD等電器，然後經桃園中正機場入境，再將帶回來之隨身聽
      CD交給丙○○；我從八十三年間起即擔任丙○○前往香港、日本琉球的隨身聽
      帶貨交通至八十六年三月止，每次自國外帶回來隨身聽（不含耳機、變壓器等
      配件）主機十幾台以上，機票、食宿等交通費用均由丙○○負擔，我每次出國
      一趟的代價約三、四千元，是丙○○在我們回來後支付給我的，我一共出入境
      一百五十趟以上，大多是當天或隔天往返；曾和我一起幫丙○○前往香港、日
      本琉球帶隨身聽回國充當帶貨交通的有董淑芳、徐瑞忠、劉玲玎、己○○、劉
      慶信、子○○○、癸○○、陳麒中、方鍾賢、辛○○等人；所攜帶回來的隨身
      聽均沒有報稅；... （問：據癸○○、辛○○等人於八十六年三月十日在本處
      供稱：你們攜帶未稅隨身聽ＣＤ自中正機場入境，你是屬於較資深的帶班人員
      ，同時你們入境抵達機場待通關前，你均會以電話和丙○○聯絡獲知已通融打
      點通關沒有問題後，再經事先安排指定的海關檢查台走私通關，你如何解釋？
      ），我會在入境大廳準備出關檢查前以電話先和丙○○聯絡，主要是向丙○○
      報告我們已順利返台；... 牛仔就是指丙○○旗下的帶貨交通，阿銘是己○○
      ；整段話的意思係指：我和己○○先回國先出關，後面還有其他的帶貨人員，
      要多報兩個人給臨時要回來的人；我是依據丙○○的指示走「孔鏘」仔第十九
      號檢查台云云（見法務調調查局訊問卷八十六年四月十六日訊問筆錄）。
    (四)證人丑○○○在法務調查局高雄市調查處訊問時供陳：我於八十三年至八十六
      年間，因受丙○○、劉玲玎之委託，約有出入境一百次，幾乎都是前往香港，
      只有數次前往日本琉球，出國頻繁，主要原因是丙○○及劉玲玎拜託我攜帶未
      稅之音響器材如ＣＤ隨身聽等返台，擔任（帶貨交通）工作，由於丙○○及劉
      玲玎在事前採購前述ＣＤ隨身聽等水貨，先前訂購作業均打點的很順利，所以
      為渠等攜帶前述私貨返國通關，一般均是當天出入境，如遇額外要採買自己所
      需之化妝品或服飾或瀏覽新開發之ＣＤ等新電子產品，才會一趟出入境延擱二
      、三天；我本人因在卓智電子公司有正當職業，所以並未在丙○○所開的公司
      任專職的（私貨交通），約自八十三年五月間起迄八十六年三月止，丙○○及
      劉玲玎以我們之交往情誼，拜託我隨劉玲玎出國後為丙○○攜帶部分新開發之
      樣品ＣＤ隨身聽返台，俾便彼開發新貨品市場，由於純係委託之情誼，所以前
      述期間近一百次出入境，均僅攜帶新開發之樣品ＣＤ隨身聽而已，每趟約攜帶
      二十台左右樣品返台，由於並非專職（交通），所以我並未支領丙○○任何薪
      資，且每趟出國我另外自己去採購部分洋裝及化妝品，亦不是純粹僅攜帶丙○○、劉玲玎委託之私貨，故丙○○僅代付我出國之機票費而已，我出國大都與
      劉玲玎成行，另亦有由己○○、丁○○帶領出國之情形，曾與我同行過另有壬○○、子○○○、癸○○、徐瑞忠、董淑芳夫婦等（帶貨交通）；我平常由劉
      玲玎、丁○○帶領出國並受丙○○委託攜帶CD隨身聽等私貨返台，因平素丙○○及劉玲玎與中正機場海關人員有交情，在前述海關人員掩護下，從中正機場
      通關均會很順利，所以我入境均從中正機場返國，每次入境通關前，帶班之劉
      玲玎或丁○○均會以大哥大行動電話與丙○○報告所搭班機已入境正待通關之
      訊息，待劉玲玎或丁○○及丙○○與熟識之海關官員聯絡獲悉通融打點過關沒
      有問題後，就隨劉玲玎或丁○○之後，相繼赴事先安排的通關檢查台，由指定
      且與劉玲玎、丁○○熟識之中正機場海關人員予以庇護通融走私入關，至於如
      何與中正機場海關關員安排及聯絡協助掩護走私入關細節及通關打點予關員之
      代價，我本人僅知確有其事，且每趟走私均有打點關員包庇，至於其詳情，我
      並未經丙○○、劉玲玎告知，且丙○○為防其「海關」關係暴露，亦嚴防我等
      帶貨交通瞭解其詳情；我並未認識中正機場任何海關關員，惟我曾聽過丙○○
      、劉玲玎、丁○○提及相熟之中正機場海關人員，彼等綽號有「神經仔」、「
      孔鏘仔」、「阿嚕米」等人，我僅知前述海關關員之綽號而已，並不知彼等之
      真名及所任海關職務，而彼等外貌我亦無法辨認；前述我本人在八十三年四月
      迄八十四年十月止，計有十五餘次經由中正海關關員戊○○掩護通融放行過關
      ，我本人並未確切辨認過及統計過，惟如前述，我曾聽劉玲玎、丁○○、丙○○談及與海關關員綽號「神經仔」甚熟及有所打點等情，如我本人確有五十餘
      次經由戊○○檢查放行通關，顯係該放行通關之海關關員應係綽號「神經仔」
      之戊○○無誤，惟因我通關時均甚倉促，且緊隨在劉玲玎或丁○○之後通關，
      在劉玲玎或丁○○並未出事下，我亦未特別注視放行通關關員之長相；（提示
      劉玲玎、己○○、董淑芳、徐瑞忠、壬○○、子○○○、癸○○等人口卡照片
      ，問：前述人員是否認識，是否即係你前述與你曾同行過，並出國為丙○○攜
      帶ＣＤ隨身聽之（交通人員）無誤？），（經詳視後作答）是的，劉玲玎、己○○、董淑芳、徐瑞忠、丁○○、子○○○、癸○○、壬○○即係我前述曾同
      行出國為丙○○攜帶ＣＤ隨身聽之（帶貨交通）無誤，我均認識等語（見法務
      調調查局訊問卷八十六年三月十九日訊問筆錄）。
    (五)證人癸○○、葉昌浦、丁○○、丑○○○在原審及本院審理中雖更易前供，改
      稱：伊等前往國外係為自己旅遊或購物，並無為丙○○攜帶ＣＤ隨身聽入境，
      亦不知有關說縱放伊等入境情事，伊等在調查局之供詞係出自脅迫云云。然查
      ，依證人癸○○、葉昌浦、丁○○、陳蘇素珍在本院調查中之供述，其等均非
      財務寬裕之人，乃該四人竟於短期間分別（出）入境達八十七次（癸○○）、
      十三次（葉昌浦）、一五０次（丁○○）、一００次（丑○○○）之多，以其
      等出入境之頻繁，衡情應非其等財務所能負擔，所謂「為自己旅遊或購物」之
      說，顯非實在。次查，證人癸○○、葉昌浦、丁○○、丑○○○四人均係家住
      高雄市，自高雄小港機場前往香港、琉球，航程僅約一個多小時；前往日本，
      航程亦僅約三小時；而經由中正機場轉飛小港機場，除須等待轉航之班機、提
      前一小時辦理登機登記外，尚須飛行時間約五十分鐘，此為週知之事實；以該
      等證人出國均僅有短短二、三日之匆促行程觀之，茍非有特殊目的，該等證人
      自無於返回高雄家中之時，故意轉經中正機場，以多花金錢及至少三小時以上
      時間之理。因之，證人癸○○、葉昌浦、丁○○、丑○○○在原審及本院審理
      中所供：伊等前往國外係為自己旅遊或購物，並無為丙○○攜帶ＣＤ隨身聽入
      境，亦不知有關說縱放伊等入境情事云云，亦與常理不符。應以渠等在高雄市
      調查處所供證：出國頻繁，主要原因是為丙○○攜帶未稅之音響器材如ＣＤ隨
      身聽等返台，在海關人員掩護下，從中正機場通關均會很順利，所以入境均從
      中正機場返國等語，較為可信。再查，依法務調查局高雄市調查處檢送之本案
      訊問錄影帶，該單位在訊問過程雖有部分不和善之舉措，但尚難認有威脅、利
      誘之不法取供情事，亦有勘驗錄影帶筆錄在卷可參。另據證人即承辦本案之高
      雄調查處人員邱耀輝、朱源祥、王金生等人在原法院調查中到庭應訊，亦堅決
      否認有恐嚇刑求之情形（詳原審卷(二)第五十五頁、第七十五頁訊問筆錄）。故
      證人等所指被脅迫取供乙節，尚屬無法證明。
  五證人丙○○確實有僱用劉玲玎、徐瑞忠、徐董淑芳、丁○○、己○○、癸○○、
    葉昌浦、方鐘賢、陳麒中、壬○○、子○○○、丑○○○等人為帶貨交通，已如
    前述。則雖如後附調查局之監聽譯文內容與實際帶貨交通入境之情形略有出入，
    然此應係各該帶貨交通臨時因機位或其他特殊事原因而致行程有所更動之緣故，
    尚不足執以否定本院前述之認定。又，本院於調查庭中勘驗CD隨身聽之體積，以
    二十盒壘積極為龐大，固有照片在卷可參；然丙○○僱用帶貨交通所攜帶入境之
    CD隨身聽均僅有應課徵高額貨物稅之主機部分，至於其相關配件耳機、變壓器、
    電池等，因免貨物稅，故依正常手續申報進口等情，已據證人癸○○等人供證在
    卷。另據證人等之前供述；丙○○既均要求帶貨交通將CD隨身聽裝置在特殊準備
    之提袋中，以其等攜帶數十個CD隨身聽入境，在外觀上尚非不可掩人耳目。被告
    等人所辯稱「中正國際機場係公共場所，出入境旅客及安檢人員眾多，在眾目睽
    睽下，並不可能有縱放之情事」、「入出境旅客行李之檢查，必須先經過Ｘ光透
    視，操作者為其他單位聯合勤務，凡此重重關卡，實難有僥倖之存在，因此絕無
    縱放情事」、「在檢查台乃公共場合，復有其他單位之聯合安檢人員，絕不可能
    縱放旅客所攜帶之超量非自用商品」、「中正機場係公共場合，並有其他聯合安
    檢單位，更無縱放之可能」等語各詞，核與實情不符，應係臨訟卸責之詞。
  六綜上各節所述，被告等在劉玲玎等人之中華民國入境旅客申報單上確為不實之核
    章而予以縱放，其等圖利丙○○之犯行至為明確。被告等上開辯解，無非臨訟飾
    卸之詞，不足採信。本案事證明確，被告等犯行堪以認定，應依法論科。
貳、核被告等所為：
  一被告戊○○圖利丙○○使其免繳關稅部分，係犯八十一年七月十七日修正公布之
    貪污治罪條例第六條第一項第四款對於主管之事務直接圖利罪；此部分，被告戊○○行為後貪污治罪條例第六條第一項第四款之直接圖利罪業經於八十五年一月
    二十三日、九十年十一月七日分別經修正公布，新舊法之刑度比較結果，以行為
    時法（即八十一年七月十七日公布）貪污治罪條例第六條第一項第四款法定刑較
    輕，依刑法第二條第一項但書之規定，自應適用行為時貪污治罪條例第六條第一
    項第四款之規定處斷。
  二被告庚○○、甲○○、乙○○分別圖利丙○○使其免繳關稅部分，均係犯八十五
    年十月二十三日修正公布之貪污治罪條例第六條第一項第四款對於主管之事務直
    接圖私人不法利益罪；被告等行為後貪污治罪條例第六條第一項第四款之對於主
    管之事務直接圖私人不法利益罪，業經於九十年十一月七日經修正公布，新舊法
    之刑度比較結果，其刑度相同，依刑法第二條第一項前段之規定，自應適用裁判
    時（九十年十一月七日修正公布）貪污治罪條例第六條第一項第四款之規定處斷
    。
  三又，被告四人為不實核章部分，均係犯刑法第二百十三條公務員登載不實事項於
    公文書罪。被告等先後多次圖利及登載不實犯行，其時間緊接，犯罪構成要件又
    復相同，顯係基於概括犯意為之，均為連續犯，均應依刑法第五十六條之規定論
    以一罪，並均依法加重其刑。
  四被告戊○○、庚○○、甲○○、乙○○所犯上開二罪間，有方法結果之牽連關係
    ，為牽連犯；被告戊○○應從一重之行為時（即八十一年七月十七日公布）貪污
    治罪條例第六條第一項第四款之規定處斷；被告庚○○、甲○○、乙○○應從一
    重之裁判時（九十年十一月七日修正公布）貪污治罪條例第六條第一項第四款之
    罪處斷。
  五被告庚○○、戊○○、甲○○、乙○○係分別於執行職務時縱放丙○○所僱用之
    帶貨交通，四人對於各自所縱放之帶貨交通，相互間並查無證據足認有犯意之聯
    絡。公訴意旨認被告四人間，對前揭犯行有犯意之聯絡及行為之分擔，皆為共同
    正犯，應係誤會。
參、原審據以論罪科刑，故非無見。惟查：(一)被告庚○○、戊○○、甲○○、乙○○
    係分別於執行職務時縱放丙○○所僱用之帶貨交通，四人對於各自所縱放之帶貨
    交通，相互間並查無證據足認有犯意之聯絡；原審認定被告四人間對於所犯罪行
    有犯意之聯絡，及行為之分擔，尚有未洽。(二)被告戊○○行為後貪污治罪條例第
    六條第一項第四款之直接圖利罪業經於八十五年一月二十三日、九十年十一月七
    日分別經修正公布；被告庚○○、甲○○、乙○○行為後貪污治罪條例第六條第
    一項第四款之對於主管之事務直接圖私人不法利益罪，業經於九十年十一月七日
    經修正公布；原審未及為新舊法之比較，亦有未當。被告四人之上訴意旨否認犯
    罪，雖無理由，然原判決既有前述之可議，仍屬無可維持，應由本院予以撤銷改
    判。爰審酌被告等犯罪動機、目的在圖利丙○○使其獲得免繳關稅之利益，其縱
    放行為對政府威信影響極大，及行為後尚未能坦承犯行之態度等一切情狀，分別
    量處如主文所示之刑。又依八十一年七月十七日公布之貪污治罪條例第十七條之
    規定，宣告有期徒刑以上之刑者，並宣告被告戊○○褫奪公權三年。另依九十年
    十一月七日修正公布之貪污治罪條例第十七條之規定，宣告有期徒刑以上之刑者
    ，並宣告被告庚○○、甲○○、乙○○均褫奪公權三年。
肆、被告等犯本案之罪，其目的除在圖利案外人丙○○，使之得以免繳應課之關稅外
    ，尚查無被告等為圖利自己之積極證據，被告等四人自己並無所得財物，故無庸
    為追繳、追徵犯罪所得之諭知。末查，被告等每人實際使丙○○得以免除繳付關
    稅之圖利金額，因丙○○等人事後在審理中已否認有此情事；而各帶貨交通所攜
    帶入境之ＣＤ隨身聽有國際、愛華、新力等多種品牌及數種機型，已據證人在法
    務部調查局高雄市調查處於八十六年三月十日訊問時陳明在卷（見法務務部調查
    局卷八十六年三月十日訊問筆錄）。本案又查無當時進口資料，故已無法詳細計
    算出丙○○應繳關稅之圖利金額，附此指明。
據上論斷，應依刑事訴訟法第三百六十九條第一項前段、第三百六十四條、第二百九
十九條第一項前段，八十一年七月十七日修正公布貪污治罪條例第六條第一項第四款
、第十七條，九十年十一月七日修正公布貪污治罪條例第六條第一項第四款、第十七
條，刑法第十一條前段、第二條第一項前段但書、第五十六條、第二百十三條、第五
十五條、第三十七條第二項，判決如主文。
本案經檢察官田炳麟到庭執行職務。
中      華      民      國    九十一    年      一      月      十      日
                              臺灣高等法院刑事第十二庭
                                  審判長法  官  劉  景  星
                                        法  官  陳  志  洋
                                        法  官  陳  博  志
右正本證明與原本無異。
如不服本判決應於收受送達後十日內向本院提出上訴書狀，其未敘述上訴之理由者並
得於提起上訴後十日內向本院補提理由書（均須按他造當事人之人數附繕本）。
                                        書記官  陳  嘉  文
中      華      民      國    九十一    年     一       月     十一     日
附錄  本判決論罪科刑法條：
貪污治罪條例第六條第一項：
  有左列行為之一者，處五年以上有期徒刑，得併科新台幣一百萬元以下罰金：
  四、對於主管或監督之事務，直接或間接圖利者。
刑法第二百十三條：
  公務員明知為不實之事項，而登載於職務上所掌之公文書，足以生損害於公眾或他
  人者，處一年以上七年以下有期徒刑。
附件：（相關電話監聽譯文摘要）
壹、庚○○與丙○○部分：（黃為庚○○之代稱，李為丙○○之代稱）
  (一)電話（０七）0000000號：八十五年十一月二日十三時二分，李：請接庚○○。黃：我等一下打給你；同年月三日十八時十七分，李：班次我告訴你，三
    個人。黃：多久。李：亞細亞航空ＥＧ二三七，大阪來的。黃：好，我再撥給你
    ；同日十九時十分。李稱：請找庚○○，我告訴你，那兩個身上都沒帶錢，你借
    他們；同年十一月三日十八時十七分，李：班次我告訴你，三個人。黃：多少。
    李：亞細亞航空ＥＧ二三七，大阪來中正的。黃：好，我再撥給你。
  (二)行動電話0000000000號：八十六年一月十一日二十一時三十一分四十
    六秒，黃：你ＣＡＬＬ我，明天０四、０六，為什麼不０二的。李：０二的來不
    及。黃：常常這樣不好辦。李：當天往返的機票比較便宜。黃：走過這裏的容易
    被拖走。李：他說明天下去就會看到你。黃：你們要去那一邊。... 中的在那邊
    ，這樣繞一圈不好看，我電話中不能講那麼明白，０六的取消沒有默契很累，你
    又在高雄，沒有默契不好辦，都不照步驟來，很累又很危險，你搞清處再講，我
    都要用電話和你聯繫很累；八十六年二月二十五日三時十六分十四秒，李：這是
    我的電話耶。黃：我覺得怪怪的。李：我暫時休息好了。黃：反正你有什麼事，
    用外面的打就好了，懂嗎，電話不要講那麼多。李：哦。黃：瘋子有打電話給你
    嗎。李：很久沒聯絡了。黃：我最近才和他吵架。... 李：情況怎樣再告訴你，
    我不會告訴他們。黃：你把所有東西收好就好。
  (三)行動電話0000000000號：八十六年二月二十七日，黃：現在事情怎麼
    樣，和「神經的」有沒關係。李：目前到什麼階段我並不知道，當初我有匯一百
    多萬元的借款給你，怕誤會了。黃：我有告訴你九八六的電話不要打，好，明天
    再說了，吳先生不會知道吧，這兩天會過去嗎。李：我再和你聯絡。
貳、戊○○與丙○○部分：（婁為戊○○之代稱，李為丙○○之代稱）
  (一)電話（０七）0000000號：八十五年十一月一日十九時二分，李：電話是
    0000000，小董會不會先回去，國賓飯店我都安排好了，吃過飯後，我姪
    子帶你們去ＫＴＶ那裏女孩子不方便去。婁：好，謝謝；同年月四日十八時七分
    ，婁：我今天在三八三當班。李：好，謝謝；同日二十時四分，李：全國電子又
    要殺價。婁：怎麼會這樣，現在景氣很不好，不合理的要求，你就不要接受。李
    ：和全國電子作生意愈來愈難了；同年月六日二十時三分，李：這是什麼原因，
    怎麼會這樣，是不是姓王的關係。婁：我知道什麼原因，等一下我打給小董，不
    然就直接跟局長溝通了。李：他們事先應跟你講一聲。婁：他有跟我說，說這班
    不要動；同日二十時十七分，這幾天之班表如何。婁：星期四沒有班，很奇怪，
    我最近在大廳被錄了。李：阿錡有打給我了；同年月七日，李：有沒有什麼消息
    。婁：還沒有，我們老大作事有一定之標準。李：阿錡說上次姓王的吃飯吃壞了
    。婁：這個姓王的不上路；八十五年十二月五日，婁：我告訴你我台北的親家打
    電話給我說很急，要我通知南部的朋友，很嚴重，我下午和他碰頭，說﹁他們﹂
    已經開始半年了，懂嗎，你們家趕快打掃一下，很嚴重，說南部的親戚已開始半
    年了。李：你看到有沒有名字；同年月六日十六時六分，婁：我們今天晚上要聚
    餐，課長迎新送舊，有什麼消息我會再告訴你。李：好，再見，寄給你兒子的Ｃ
    Ｄ已經寄出去了，明天就可以收到。婁：你寄到桃園市○○路七巷十六號，﹁裏
    面沒有什麼東西吧，東西不是我收的哦﹂。李：好啦，不要寄去台北了，改寄到
    桃園你家；八十六年一月十六日八時四十四分，婁：我幫你準備三個箱子，還有
    膠帶來裝東西。李：不用那麼多箱子吧。婁：我怕不夠裝呀；同年月二十日十時
    十四分四十一秒，婁：最近好不好，我一直覺得怪怪的。李：我還好。婁：那天
    阿忠（徐瑞忠）來我有和他聊天，生意不好要撐過去，我在三八三，在上班。
  (二)行動電話0000000000號：八十六年一月十一日二十二時十三分十秒，
    婁：到了嗎。李：到了，一切很好，我準備了一箱起瓦士的酒要給你們喝，記得
    拿下來。婁：好，陸永光、小林、劉裕兄我們都在一起。
  (三)行動電話0000000000號：八十六年二月二十七日，李：我這電話是乾
    淨的，沒有問題，向別人借的，不曉得你的怎麼樣。婁：講，沒關係。李：我也
    不知道情況，但是我中午會到台北去，我有打電話給阿錡了，你中午來接我、、
    。婁：什麼情形。李：應該是有密，且有一段時間了。婁：是誰密的曉不曉得。
    李：不知道，聽說是從上面北機的文下來這邊的。婁：是不是我們親家這邊。
參、甲○○與丙○○部分：（吳為甲○○之代稱，李為丙○○之代稱）
  (一)行動電話000000000號：八十五年十二月五日十三時四十分，李：星期
    天可不可以做。吳：你不要先定時間，之前要先和我聯絡，要不然我也沒把握；
    八十六年一月九日二十二時二十七分二十六秒，李：我有打電話去你家，你不在
    ，明天早一點好不好。吳：好。李：一０（ＣＩ六一０），要不要等，還是可以
    直接下來（通關）。吳：一０的不用等，自然的走，你們愈躲愈不好，到外面不
    要說話。李：有四個。吳：教他們分開，一個一個過來（檢查台）。李：星期天
    也有，幫我注意一下０六（ＣＩ六０六）。吳：０二比較好，０六的也好，你什
    麼時後去劃撥的。李：前天，我打給你那天，一九八，你對一下。吳：好；八十
    六年一月十九日十三時五十二分十一秒，李：本來預定明天個三個，現在看你的
    時間，好讓他們訂機票，後天的還沒定。吳：日的可不可以，有一個一點多的。
    李：好，０二的。吳：不過可能要等。李：沒關係。吳：後天的電話用幾號。李
    ：000000000。吳：到時後叫他們機子要開機，有事我會告訴他們；八
    十六年一月二十日十九時二十三分五十九秒，吳：劉小姐，你們今天怎麼帶東西
    帶得那麼難看。李：他們三個人做兩個人出去，有一個是黑的，黑的另外走，拿
    三個人的東西出去的，他要出去的時候應該有跟你說他拿了別人的東西。吳：你
    們在大白天做這樣很不好，要愈快出去愈好，在那裏耗時間不好。李：他們是過
    去三個人，有跟你講才好，比較不好看而已。吳：這個月要注意啦，今天他們十
    二點三十五分就到了，我以為沒有來，到了一點鐘才出來，我的二老板看到了在
    問耶。李：明天琉球的我妹妹他們有三個人。... 吳：早班、中班的不要用黑名
    單的（牛仔），我很不好處理；同年月二十一日十時四分四十一秒，吳：你早上
    找我。李：對呀，他們因為班機耽誤了，會慢一班才到，四個人。吳：好啦。李
    ：另外有兩個不認識你，你告訴我在那個（檢查台），我好告訴他們。吳：在九
    （九號檢查台）。李：好，謝謝。吳：電話中不要講太清楚；同日十五時九分二
    十七秒，吳：等一下你叫他們晚一點下來，等我打電話給你再叫他們下來。李：
    好，等你的電話就對了。同日時五十四分十二秒，吳：可以下來了。李：好；八
    十六年一月二十四日七時四十七分十四秒，吳：電話幾號。李：0000000
    00。吳：姓什麼。李：陳，陳玲玲。吳：你叫他們下來就開機。李：他下來會
    打給我。呂：他們十一點多到，我在大的那邊，你知道嗎。李：知道。吳：我可
    能在二十一。李：好，他昨天告訴我，人和東西可能會增加，大概多二個，應該
    是搭０四的。吳：最好不要，改明天好不好，要不然叫他們下來的時候，不要一
    起出來，分批下來。李：好；同日十時四十二分三十二秒，吳：叫他們等我的電
    話再下來，後面要加的就不要了。李：好，我知道了，等你的電話再動作。吳：
    對，現在氣氛不太好，要注意，你跟那個班的好。李：好；同日十一時二十三分
    四十秒，吳：你的電話很難打，你叫他們從十三號慢慢下來，看到我站在前面才
    出來，不然就不要出來。李：我知道了；同日十一時三十九分三十七秒，吳：為
    什麼都不聽我的話，一夥人都下來，要一個口令，一個動作。李：我是告訴他們
    要跟人群，一起下來呀。吳：還有，叫他們坐計程車也不聽。李：他們有時候這
    邊，有候那邊，不一定的。吳：那大家都休息，不要作了，這樣不行；同日十九
    時二十七分二十八秒，吳：我交待你們的事情怎麼都不聽，現在很危險，連計程
    車錢也在省。李：好啦。吳：現在情形不好，我是冒著危險在衝，你們要配合，
    我不太想玩了，你們太不聽話，要過年了，大家休息一下；同年一月三十一日十
    時五十八分十秒，吳：李小姐，什麼事。李：明天有六個人。吳：那一班次。李
    ：ＣＩ六０六三個人，日亞航二０六三個人，明天下午三點半到中正。吳：你們
    昨天的，下來動作太慢。李：前面那個劉小姐說有好多人，不敢太早過去。吳：
    明天你要交待一下，不能往國的那邊走，要走到中間那裏，再到旁邊，你確定好
    了再ＣＡＬＬ我。李：明天的已經確定了。吳：二０六和六０六。李：謝謝；八
    十六年二月十五日十九時三十七分五十五秒，吳：劉玲玎去那裏了。李：他可能
    上車了。吳：我不在，他怎麼出去的；同日二十一時十二分二十八秒，李：他（
  劉玲玎）今天是走一個女的那邊出去的，他沒有帶東西。吳：你們作事情怎麼這
    樣，隨便亂走，我不管了，如果單子跳出來，我也沒辦法，問一下護照號碼。李
    ：我問好了，就ＣＡＬＬ在你的呼叫器上。
肆、乙○○與丙○○部分：（呂為乙○○之代稱，李為丙○○之代稱）
  (一)行動電話0000000000號：八十五年十二月十二日十五時二十二分三十
    秒，呂：我今天下午四點左右會去接一個人，你教你們的人要認清楚，一個瘦瘦
    高高的不是哦。李：你四點接一個人會忙到很晚嗎。呂：一下子就回來了，但我
    怕萬一，你教你們的人問一下，是不是姓呂，另一個受瘦瘦的不是哦。李：好，
    我知道，我會要求他們特別注意，慢一點下去。呂：下午一點半以後比較好；同
    日十六時四分十六秒，呂：你告訴你們的人，現在可以了。李：好；八十六年一
    月十一日十八時十六分四十六秒，呂：情形怎樣。李：明天有南邊和北邊的，南
    的三個，北的二個。呂：有沒有轉機，有改嗎。李：北的（日本）的，南的是０
    八（ＣＩ六０八）。呂：明天最好不要寄，有一個很不好講，到時候直接過來就
    好。李：你在中間那裏嗎（中間的檢查台）。呂：對，日本幾個。李：日本的二
    個。呂：教他們不要寄，有一個中的長官很囉嗦，被釘了很麻煩。李：「阿錡」
    以前被中的，還有課的釘過。呂：教他們不要用推車，比教好看，號碼也要寫一
    下。李：好，知道了；同年月十四日十九時五十四分一秒，呂：劉小姐（乙○○
    稱丙○○為劉小姐），玲玎（劉玲玎）他們走了嗎，你打他門的行動電話聯絡一
    下，問一下有沒有安全，現在外面有一點狀況。李：他們剛才有告訴我安全走了
    ，我再問一下，再和你聯絡；同日十九時五十一分四十一秒，呂：情形怎樣。李
    ：已經走了，他們兩個沒有等他，現在在別的地方坐巴士走了。呂：有聯絡到嗎
    。李：有，他們不等玎了。呂：叫他們趕快走；八十六年一月十六日十二時十六
    分十六秒，呂：你們有一個男的，東西都集中在他手上，很不好看，真糟糕。李
    ：那是己○○，東西寄放在他那裏。呂：那些人（牛仔）都走了吧，其他的貨物
    我想辦法幫你們拿出來，不要再來辦了，那張收據丟掉。李：我知道，我把收據
    弄掉。呂：要記得弄掉哦，不然到時候就漏氣了。李：等一下的比較簡單，我們
    的那個（交通）走了嗎，你那件有給他吧。呂：走了，有啦；同日十四時七分五
    十七秒，呂：東西我幫你拿出來了，要怎麼寄給你。李：寄到我妹妹家，高雄市
    ○○○路一七三號五樓，我妹婿陳柏樑收。呂：我這裏的地址就隨便編一個。李
    ：今天就是他們沒注意才會存關。呂：這種貨物要分開拿，才不會被看出來，像
    今天０四的，卻一起出來，很不好。李：他們在上面打電話給我，我還交待要分
    開走。呂：他們四個一起下來，真是不好看，明天情形。李：０二，早一點的。
    呂：太早了，最好０八，不然你們的人下來了，我還沒有上台，我二十五分才上
    去。李：好，我馬上聯絡換。呂：不然０六也可以。李：好，我確定了，你再打
    過來給我。呂：好，我再打電話給你。李：明天還有北（日本琉球回台）三（個
    人）。呂：幾點。李：中的。呂：明天日本不是三點多嗎。李：你要用日本的哦
    。呂：現在用中的，中的會來看，不好。李：那麼琉球的也改日本的，南的改０
    八，我等一下再告訴你，那個三、四。呂：好；八十六年一月十八日十五時二十
    九分十秒，呂：今天只有那些嗎，沒有南的嗎。李：對，但北的很早就會到。呂
    ：北的五點二十五分之前不要下來哦，我五點二十五分才接班。李：好，謝謝，
    另外下星期一也是北的，十一時二十五分就可以到一二一的。呂：我怕會來不及
  哦。李：來不及你就去帶嗎，都是你們自己老板，應該沒關係。呂：我這股那時
    候可能不上班。李：反正都是自己人。呂：你先找吳仔。李：我好幾天沒找阿錡
    了，今天是找那個人。呂：好啦；八十六年一月二十日十時四十三分九秒，呂：
    你在問我班表嗎。李：對，問一下過年時後的。呂：我初一全天，初二、三休息
    ，初四就中班了，初五晚班。李：哦，我知道了。呂：今天要叫他們走快一點。
    李：你在那個台，幾號。呂：第十二、十三。李，好，我知道；同年月二十九日
    十二時二十四分三十五秒，呂：怎麼樣。李：二、四呀。呂：教他們從南的下來
    ，我在中間，有沒有寄。李：一個有，一個沒有，明天的有沒有消息。呂：還沒
    有，要晚一點。李：我聽我們那個劉仔（交通）說吳仔有打電話給他，問說今天
    有沒有玩，他今天不是沒上班嗎，你這邊也是排很早的。呂：他是支援的。李：
    我不太想理他，我才叫劉仔和他接，以前「阿錡」都不太聯絡的，看怎樣你再打
    電話給我：同年月三十日十六時四十分九秒，呂：有沒有補上。李：沒有，吳仔
    告訴劉仔說如果０八的沒補上，就搭一０的。呂：好，南的他處理。李：我們北
    邊的到了嗎。呂：還沒有，我五點二十分才上台。李：五個哦。呂：好；同年月
    三十一日十四時七分二十二秒，呂：什麼事。李：明天有六個。呂：教他們走快
    一點哦。李：我知道；同年二月三日十五時三十一分十二秒，呂：情形怎樣。李
    ：北的一個回來了，時間卻定了，南邊的三個還在候補，不知道補到一０或０八
    的。呂：你打到我辦公室給我，告訴我幾點就可以了。李：那我打過去就說「我
    們明天約幾點吃飯」就是班機的時間。李：好；同年二月十三日十時十一分五十
    二秒，李：今天的東西有裝東西，共八個人，我有請劉小姐撥二個人到吳仔那邊
    ，不過你這裏仍然照算八個人的。呂：不用了。李：八個人的便當那六個人會帶
    ，時間不變。呂：座子有嗎。李：應該有。呂：我會注意。李：那兩個給吳的過
    去，我會算給他；同日十一時五十六分五十三秒，呂：還沒下來。李：對，電腦
    故障。呂：走二十一，說李小姐的。李：好，你現在人在那裏。呂：我現在十三
    ，二十一有交代了；同日十三時五分五十三秒，呂：剛好他門下來了，我多等了
    二、三分鐘。李：還好，真謝謝你了，再來的是後天，南、北都有。呂：日本的
    能不能早一點。李：是早上五點多的。呂：有變化再告訴你；同年月十六日十時
    二十一分三十秒，呂：你昨天有找我嗎。李：對，就是昨天的事很亂，吳仔一直
    在找人，後來就給他走別的地方。呂：沒有關係啦，你最近每天有這麼多人；八
    十六年二月二十二日十一時四十分十二秒，李：南邊的很麻煩，四個大箱子都被
    拖走了，０四的。呂：怎麼會這樣，是不是太多人或太多東西，四個大箱子不好
    處理。李：差不多十二點多會到。呂：只能這樣了，我下去看北的怎樣。李：北
    的沒打來，應該沒問題；同日十二時十九分五十八秒，呂：我看不好處理，你用
    公司的名義來報關。李：報關怎麼划算，叫他退回去就好了。呂：兩邊我都想過
    辦法；同日十二時五十分三十六秒，呂：等一下應該有機會。李：好，謝謝。
  (二)電話（０七）0000000號：八十六年二月十二日二時十二分至二時十四分
    ，李：乙○○。呂：你等一下。李：喂，電腦當機呢，頂頭大家都在等呢。呂：
    哇，怎麼辦。李：你都沒有下來嗎。呂：對呀。李：我昏去了，你可不可以跟你
    課長講一下。呂：講什麼。李：怎麼辦你也一定要去啦。呂：對呀，我要走啦。
    李：我要跟人家怎麼說呢、、、。呂：怎麼辦。李：你可不可以找別人，交待你
    朋友一下。呂：拜託別人，不要找他呀，我不想讓他知道；...。
  (三)行動電話000000000號：八十六年二月二十六日，呂：明天機動的要來
    ，最傲那個。李：我有聽劉小姐說了，很猛的那個。呂：了解就好。李：我們如
    果要玩就星期六或星期日。呂：對。
伍、丙○○與劉玲玎部分：（李為丙○○之代稱，劉為劉玲玎之代稱）
    電話（０七）0000000號：八十六年一月十九日十五時六分，劉：大姑姑
    ，請等一下。李：我安排你星期二（一月二十一日）早上八點去，下午三點回來
    ，位置ＯＫ了，你和嫂嫂、方小姐，走「孔鏘」，「阿魯咪」在出境的檢查區，
    你要和孔鏘的談價錢不好意思，方小姐我準備不給他跑了，他是黑名單，要多二
    千元，不划算，我皮箱都幫你們準備好了、、。劉：我們三個坐夜車去嗎。李：
    對，約在高速公路下，我會通知他們，他這個星期天是晚班，所以我星期六不作
    了，他星期六是日班，他太太人在澳洲；... 吳仔呀，他們做很好賺，一個月好
    幾百的。... 劉：好，再見。
陸、丙○○與己○○部分：（李為丙○○之代稱，陳為己○○之代稱）
    電話（０七）0000000號：八十六年一月二十日二十三時三十一分，李：
    你今天有過台嗎。陳：有呀，有過「阿嚕咪」的。李：狀況好的時候，湊給其他
    的一起過去就好了。陳：你說坐四角箱子的呀。李：沒錯，時機好就湊一下，不
    然我們要多花二千元，因為你的單他不能刷，要給別人刷，要給那個人二千元。
    陳：阿嚕咪人很好，很好說情的。李：對呀，我算的時後，也會一併匯給他。
